台灣雲林地方法院刑事判決　　　94年度易字第360號
公　訴　人　台灣雲林地方法院檢察署檢察官
被　　　告　乙○○
上列被告因竊盜案件，經檢察官聲請簡易判決處刑（94年度撤緩
偵字第25號），本院北港簡易庭認為應依通常程序審理，移送本
院普通庭（原案號：94年度港簡字第180號），本院判決如下：
    主  文
乙○○免訴。
    理  由
一、刑事訴訟法第302 條第1 款規定，案件曾經判決確定者，應
    諭知免訴之判決。又該法第307 條規定，第320 條所為之判
    決，得不經言詞辯論為之。
二、檢察官主張：乙○○意圖為自己不法所有，於民國（下同）
    93年8 月7 日下午1 時20分許，在雲林縣口湖鄉後厝村後厝
    49之7 號工廠，竊取甲○○所有之鐵製吊車座1 個、排煙機
    1 台及日常工具1 批，伺機變賣花用，同日下午1 時40分許
    ，為甲○○發現並報警，而當場查獲。
三、經查：
    (一)「被告乙○○基於意圖為自己不法所有之概括犯意，連續
      於：93年6 月25日8 時許，騎乘車牌號碼LKH-289 號重
      型機車至雲林縣口湖鄉○○村○○路203 巷20之1 號南側
      漁塭，竊取林兆善所有之白鐵水車底座1 個及水車風葉2
      個等物，得手後，行至雲林縣口湖鄉○○村○○路135 號
      前時，為警攔檢查獲。93年7 月4 日上午9 時40分許，
      騎乘借得之車牌號碼QTW-278 號輕型機車，在雲林縣口湖
      鄉○○段274 之19號漁塭內，竊取曾銘圳所有之水車底座
      1 個。得手後，於當日9 時55分許，行經雲林縣口湖鄉○
      ○村○○街19號前時，為警查獲。93年8 月24日17時50
      分左右，在雲林縣口湖鄉○○村○○○○○路南下106 公里
      處，持其所有而客觀上足以對人身安全產生危害可為兇器
      使用之鐵鎚及鐵撬各1 把，正用以敲擊台17線公路路肩護
      欄不鏽鋼排水孔框而欲竊取時，恰為承包西濱快速道路
      WH63標工地主任林資勝發覺，並以照相機拍攝乙○○行竊
      之畫面後，通知工程人員黃啟勝到場，旋為乙○○驚覺後
      逃逸，現場遺留上開鐵鎚及鐵撬各1 把。93年10月1 日
      9 時55分許，復與曾嘉榮承前意圖為自己不法所有之犯意
      聯絡，在雲林縣口湖鄉○○村○○路2 之26號，竊得王長
      榮所有之高床鐵板1 塊，旋經王長榮發現逮捕後報警處理
      。」而經本院於93年12月6 日以93年度易字第296 號判決
      ，判處有期徒刑9 月，該判決並已確定，此有上開案件判
      決書列印本及卷附被告全國前案紀錄表1 件在卷可證。
    (二)綜上所述，法官認為，前後2 案同是竊盜罪，構成要件相
      同，竊盜的時間相近，手法類似，堪信其於第1 次行為前
      ，即有多次實施之概括犯意，本案被告被訴竊盜犯行，應
      認與上述確定判決部分，有連續犯之關係，屬裁判上一罪
      ，而為該案確定判決效力所及。則被告在本案中被訴之竊
      盜犯行，應諭知免訴，且不經言詞辯論為之。
四、本件判決適用的法律：刑事訴訟法第452 條、第302 條第1
    款、第307條。
中　　華　　民　　國　　94　　年　　8 　　月　　3 　　日
            刑事第二庭    審判長法  官  林  輝  煌
                                法  官  柯  志  民
                                法  官  李  明  鴻
以上正本證明與原本無異。
如不服本判決，應於送達後10日內向本院提出上訴狀（須附繕本
），上訴於台灣高等法院台南分院。
告訴人或被害人對於本判決如有不服，而請求檢察官上訴者，其
上訴期間之計算以檢察官收受判決正本之日期為準。
                                書記官  林  珮  儒
中　　華　　民　　國　　94　　年　　8 　　月　　3 　　日
